# 关于在建工程转固

提问人：fanxu7788 时间：2015-05-29 16:58:14
企业所得税实施条例第 58 条(二)规定 自行建造的固定资产，以竣工结算前发生的支出为计税基础。 固定资产企业会计准则第 9 条规定自行建造固定资产的成本，由建造该项资产达到预定可使用状态前所发生的必要支出构成。 比较上述相关规定，会计准则强调了“必要支出”，而税法没有强调。实际工作中，一般税务是认可会计上的谨慎确认的。但对于试运行期间产生的收入，税务上是不会认可冲减在建工程成本的。

回答人：chenyiwei
以前老的内资税法下（财税字[1994]132号文）确实有试生产收入应计入应纳税所得额的规定。新税法下对此问题无明确规定，但还是可能有些地方的税务机关延续以往做法的，建议还是以当地税务机关的实际政策把握口径为准